臺灣臺北地方法院刑事判決
111年度審訴字第865號
公  訴  人  臺灣臺北地方檢察署檢察官
被      告  周詠勝


選任辯護人  王建中律師
被      告  顏敬閔


上列被告因家庭暴力罪之傷害案件，經檢察官提起公訴（110年
度偵字第29933號），本院判決如下：
    主  文
本件公訴不受理。
    理  由
一、公訴意旨如附件起訴書所載。
二、按告訴乃論之罪，告訴人於第一審辯論終結前，得撤回其告
    訴，又告訴經撤回者，應諭知不受理之判決，刑事訴訟法第
    238條第1項、第303條第3款分別定有明文。再不受理之判決
    ，得不經言詞辯論為之，亦為同法第307條所明定。
三、查被告周詠勝、顏敬閔2人因家庭暴力罪之傷害案件，經檢
    察官提起公訴，認其等均涉犯刑法第277條第1項之傷害罪嫌
    ，依同法第287條前段之規定，須告訴乃論。茲據告訴人顏
    敬閔、周詠勝分別撤回對被告周詠勝、顏敬閔之告訴，有刑
    事撤回告訴狀2份（見本院卷第51、53頁）在卷可稽，則依
    前揭規定，爰不經言詞辯論，逕諭知不受理之判決。
據上論斷，應依刑事訴訟法第303條第3款、第307條，判決如主
文。
本案經檢察官邱耀德提起公訴，檢察官吳春麗到庭執行職務。
中　　華　　民　　國　　111 　年　　5 　　月　　20　　日
　　　　　　　　　刑事第二十一庭  審判長法  官  程克琳
                                        法  官  王筱寧
                                        法  官  倪霈棻
上正本證明與原本無異。 
如不服本判決應於收受送達後20日內向本院提出上訴書狀，並應
敘述具體理由；其未敘述上訴理由者，應於上訴期間屆滿後20日
內向本院補提理由書（均須按他造當事人之人數附繕本）「切勿
逕送上級法院」。告訴人或被害人如對於本判決不服者，應具備
理由請求檢察官上訴，其上訴期間之計算係以檢察官收受判決正
本之日期為準。因疫情而遲誤不變期間，得向法院聲請回復原狀
。
                                        書記官  吳雪華
中　　華　　民　　國　　111 　年　　5 　　月　　20　　日
附件：
臺灣臺北地方檢察署檢察官起訴書
                                    110年度偵字第29933號
　　被　　　告　周詠勝　



　　　　　　　　顏敬閔　


上列被告等因家庭暴力之傷害案件，已經偵查終結，認應該提起
公訴，茲將犯罪事實及證據並所犯法條分敘如下：
　　　　犯罪事實
一、周詠勝（所涉傷害、恐嚇罪嫌部分，另為不起訴處分）為顏
    敬閔（所涉公然侮辱、恐嚇罪嫌部分，另為不起訴處分）之
    表哥，2人具有家庭暴力防制法第3條第4款所定家庭成員關
    係，於民國110年7月29日14時45分許，在臺北市○○區○○路0
    段000號德昌葬儀社前辦理喪葬事宜時，2人因喪葬費糾紛發
    生口角衝突，周詠勝竟基於傷害之犯意，徒手勒住顏敬閔脖
    子，毆打顏敬閔，並將顏敬閔推倒在地；顏敬閔亦基於傷害
    之犯意，徒手揮打周詠勝，並用身體撞擊周詠勝，造成顏敬
    閔受有前胸挫傷、左頸挫擦傷等傷害；周詠勝受有右側手肘
    擦傷、左側前臂擦傷、右側胸部疼痛等傷害。嗣經雙方訴警
    究辦後，而查悉上情。
二、案經顏敬閔、周詠勝訴由臺北市政府警察局大安分局報告偵
    辦。
　　　　證據並所犯法條
一、證據清單及待證事實：
編號 證據名稱 待證事實  ㈠ 告訴人兼被告周詠勝於警詢及偵查中之證述 坦認其與被告顏敬閔發生肢體衝突後，2人一起倒在地上之事實。  ㈡ 告訴人兼被告顏敬閔於警詢及偵查中之證述 證明其遭被告周詠勝徒手勒住脖子，並被推倒在地之事實。  ㈢ 證人施容琪於警詢及偵查中之證述 證明被告周詠勝從被告顏敬閔背後勒住脖子，並將被告顏敬閔壓倒在地之事實。  ㈣ 證人吳宛蓁於警詢及偵查中經具結之證述 被告周詠勝從被告顏敬閔背後勒住脖子後，將被告顏敬閔摔倒在地，並毆打被告顏敬閔之事實。  ㈤ 證人陳淑珠於警詢及偵查中經具結之證述 證明被告2人發生推擠後跌倒在地之事實。  ㈥ 現場監視錄影畫面及翻拍相片數張、本署勘驗報告1份 證明被告周詠勝與被告顏敬閔發生肢體衝突，兩人一起摔倒在地後持續扭打等事實。  ㈦ 臺北醫學大學附設醫院甲種診斷證明書、天主教永和耕莘醫院受理家庭暴力事件驗傷診斷書各1份 告訴人2人各受有犯罪事實欄所示傷勢之事實。 
二、核被告周詠勝、顏敬閔所為，係犯家庭暴力防制法第2條第2
    款、刑法第277條第1項家庭暴力之傷害罪嫌。
三、依刑事訴訟法第251條第1項提起公訴。
  　此　致
臺灣臺北地方法院
中　　華　　民　　國　 111　 年　　3 　　月　　29　　日
                       檢 察 官    邱  耀  德
本件正本證明與原本無異
中　　華　　民　　國　 111 　年　　4 　　月　  14　　日
                       書 記 官    林  念  穎
附錄本案所犯法條全文
中華民國刑法第277條
傷害人之身體或健康者，處 5 年以下有期徒刑、拘役或 50 萬
元以下罰金。
犯前項之罪，因而致人於死者，處無期徒刑或 7 年以上有期徒
刑；致重傷者，處 3 年以上 10 年以下有期徒刑。
家庭暴力防治法第2條
本法用詞定義如下：
一、家庭暴力：指家庭成員間實施身體、精神或經濟上之騷擾、
    控制、脅迫或其他不法侵害之行為。
二、家庭暴力罪：指家庭成員間故意實施家庭暴力行為而成立其
    他法律所規定之犯罪。
三、目睹家庭暴力：指看見或直接聽聞家庭暴力。
四、騷擾：指任何打擾、警告、嘲弄或辱罵他人之言語、動作或
    製造使人心生畏怖情境之行為。
五、跟蹤：指任何以人員、車輛、工具、設備、電子通訊或其他
    方法持續性監視、跟追或掌控他人行蹤及活動之行為。
六、加害人處遇計畫：指對於加害人實施之認知教育輔導、親職
    教育輔導、心理輔導、精神治療、戒癮治療或其他輔導、治
    療。